【裁判字號】    89,易,390
【裁判日期】    890321
【裁判案由】    違反槍砲彈藥刀械管制條例
【裁判全文】
臺灣桃園地方法院刑事判決                          八十九年度易字第三九號
    公訴人  臺灣桃園地方法院檢察署檢察官
    被  告  甲○○
右列被告因違反槍砲彈藥刀械管制條例案件，經檢察官提起公訴（八十八年度偵字第
一六七八九號），本院判決如左：
        主  文
甲○○未經許可，寄藏可發射金屬或子彈具有殺傷力之仿德林吉雙管手槍製造之改造
玩具手槍，處有期徒刑肆月，如易科罰金以參佰元折算壹日，緩刑參年，扣案之仿德
林吉雙管手槍製造之改造玩具手槍壹支及子彈壹顆均沒收。
        事  實
一、甲○○於八十五年六月二十九日下午五時許（起訴書誤載為晚間），在其所開設
    桃園縣桃園市○○路一六七之一號「松峰機車行」內，因其友人葉建源（另案偵
    查）持其內有仿德林吉雙管手槍製造之改造玩具手槍乙支及子彈乙顆（起訴書漏
    載子彈乙顆）之手提袋乙個前來找他，並於離去時將上開手提袋留放其店內，為
    甲○○事後查看發覺時，竟未依法將之送請偵查機關處理，而逕將之寄藏在其店
    內廁所上方之屋簷處，以待葉建源前來取回。嗣於翌（三十）日凌晨五時許，因
    黃月和、楊熾宏、魏國樑、王進華、麥慶滇及黃星君等六人（均另案偵查）前來
    甲○○上開店內取走上開改造玩具手槍乙支及子彈乙顆，並對之恐嚇財物後，甲
    ○○報警處理後，始查悉上情。
二、案經臺灣高等法院檢察署移請臺灣桃園地方法院檢察署檢察官偵查起訴。
        理  由
一、訊據被告甲○○固坦承於右揭時地將上開玩具手槍乙支及子彈乙顆藏放在其上開
    店內廁所上方屋簷處，惟矢口否認右揭犯行，辯稱：伊當時並不知葉建源攜帶上
    開手提袋內有該支改造玩具手槍乙支及子彈乙顆，且葉建源離去時並未將上開改
    造玩具手槍乙支及子彈乙顆取走，伊不得已始將之藏放店內廁所上方屋簷處，伊
    並無寄藏之故意云云。經查：被告於右揭時地葉建源前來時，不知該手提袋內置
    有該改造玩具手槍乙支及子彈乙顆情事，惟被告於事後葉建源離去店內而查看上
    開手提袋內時，既已發現內有上開改造玩具手槍乙支及子彈乙顆乙情，業據被告
    於本院審理時坦承不諱，且該改造玩具手槍及子彈當時亦已由被告所持有、管理
    之中，則被告應依法將上開改造玩具手槍及子彈送請偵查機關處理，焉有為葉建
    源將之藏放其店內廁所上方屋簷處，而待葉建源前來取回之理，顯見被告當時應
    有寄藏上開改造玩具手槍乙支及子彈乙顆之認識，被告所辯，顯係事後卸責之詞
    ，不足採信。又上開改造玩具手槍乙支及子彈乙顆經送請鑑定結果，確係仿德林
    吉雙管手槍製造之玩具手槍改造而成，其槍管之材質為金屬且已貫通，機械性能
    良好，可擊發子彈，而具有殺傷力，另該子彈乙顆亦係由玩具子彈彈殼填充底火
    及火藥，並加裝直徑六公厘之土製圓錐形金屬彈頭而成，具子彈完整結構，亦具
    有殺傷力，此有內政部警政署刑事警察局八十五年七月三日八五刑鑑字第四０八
    七０號鑑驗通知書乙紙，在卷可稽，亦堪認定。被告犯行已臻明確，應予依法論
    科。
二、核被告所為，係犯修正前槍砲彈藥刀械管制條例第十條第三項之未許可無故寄藏
    可發射金屬或子彈具有殺傷力之仿德林吉雙管手槍製造之改造玩具手槍罪及第十
    一條第三項之未經許可無故寄藏子彈罪。修正前槍砲彈藥刀械管制條例第十條第
    三項及第十一條第三項之規定，業於八十六年十一月二十四日經修正公布，並於
    同年月二十六日生效施行（即修正後槍砲彈藥刀械管制條例第十一條第四項、第
    十二條第四項），且比較修正前後之處罰輕重，以修正前槍砲彈藥刀械管制條例
    第十條第三項及第十一條第三項之處罰為輕，依刑法第二條第一項但書規定，應
    從對被告有利之修正前槍砲彈藥刀械管制條例第十條第三項及第十一條第三項規
    定處斷。公訴人就被告寄藏上開子彈乙顆部分，雖漏未起訴，惟因此部分與公訴
    人原起訴部分間有裁判上一罪關係，依刑事訴訟法第二百六十七條規定，應併為
    公訴人原起訴效力所及，本院自得併予審理，合先敘明。被告所犯上開二罪間，
    有想像競合犯之裁判上一罪關係，依刑法第五十五條規定，應從一重之未經許可
    無故持有可發射金屬或子彈，具有殺傷力之改造玩具手槍罪處斷。爰審酌被告明
    知上開改造玩具手槍係葉建源所有者，竟為之寄藏上開店內，已嚴重損及社會安
    全及其犯罪後之態度等一切情狀，量處如主文所示之刑，並諭知易科罰金之折算
    標準。惟被告前未曾受有期徒刑以上刑之宣告，其因一時疏慮，致犯本罪，經此
    教訓，當知所惕勵，而無再犯之虞，爰本院認對其所宣示之刑，以暫不執行為適
    當，並諭知緩刑三年，以啟自新。又被告雖寄藏上開改造玩具手槍乙支，惟於翌
    日即遭人取走，且被告復未持以犯罪，單將之單純藏放，爰本院認被告縱因此犯
    行遭判處有期徒刑，仍無對之依修正後槍砲彈藥刀械管制條例第十九條第一項規
    定，諭知於刑之執行完畢或赦免後，令入勞動場所強制工作之必要，附此敘明。
    至於扣案之上開仿德林吉雙管手槍製造之改告玩具手槍乙支及子彈乙顆，則均屬
    違禁物，應依刑法第三十八條第一項第一款規定，均宣告沒收之。
據上論斷，應依刑事訴訟法第二百九十九條第一項前段，修正前槍砲彈藥刀械管制條
例第十條第三項、第十一條第三項，刑法第二條第一項但書、第十一條前段、第五十
五條、第四十一條、第三十八條第一項第一款，罰金罰鍰提高標準條例第二條，判決
如主文。
本案經檢察官周懷廉到庭執行職務。
中      華      民      國      八十九    年     三     月   二十一   日
                          臺灣桃園地方法院刑事第四庭
                              法  官  林 晏 鵬
右正本證明與原本無異。
如不服本判決，應於判決送達後十日內向本院提出上訴狀( 應附繕本 )，上訴於
臺灣高等法院。
                               書記官  張 雅 慧
中        華        民        國   八十九   年三   月    二十五    日
附論罪科刑依據之法條：修正前槍砲彈藥刀械管制條例第十條、第十一條
槍砲彈藥刀械管制條例第十條（修正前)：
未經許可製造、販賣或運輸第四條第一款所稱其他可發射金屬或子彈具有殺傷力之各
式槍砲者，處五年以下有期徒刑。
意圖供自己或他人犯罪之用，而犯前項之罪者，處六月以上年以下有期徒刑，得併科
三萬元以下罰金。
未經許可無故持有、寄藏或意圖販賣而陳列第一項所列各式槍砲之一者，處三年以下
有期徒刑
第一項及第二項之未遂犯罰之。
槍砲彈藥刀械管制條例第十一條（修正前）：
未經許可製造、販賣或運輸第四條第一款所稱其他可發射金屬或子彈具有殺傷力之各
式槍砲者，處五年以上有期徒刑，併科新臺幣一千萬元以下罰金。
未經許可，轉讓、出租或出借前項所列槍砲者，處三年以上十年以下有期徒刑，,併?
鼒s台幣七百萬元以下罰金。
意圖供自己或他人犯罪之用，而犯前二項之罪者，處無期徒刑或七年以上有期徒刑，
併科新臺幣一千萬元以下罰金。
未經許可，持有、寄藏或意圖販賣而陳列第一項所列槍砲者，處一年以上七年以下有
期徒刑，併科新臺七百萬元以下罰金。
第一項至第三項之未遂犯罰之。
未經許可無故持有、寄藏或意圖販賣而陳列彈藥者，處三年以下有期徒刑。
第一項及第二項之未遂犯罰之。


司法院資訊處製作；財團法人民間司法改革基金會備份。
